【裁判字號】    89,易,2226
【裁判日期】    890811
【裁判案由】    毒品危害防制條例
【裁判全文】
臺灣臺中地方法院刑事判決                        八十九年度易字第二二二六號
    公  訴  人  台灣台中地方法院檢察署檢察官
    被      告  甲○○
右列被告因違反毒品危害防制條例案件，經檢察官提起公訴（八十九年度偵字第六五
五二號），本院判決如左：
    主    文
甲○○持有第二級毒品，處有期徒刑參月，如易科罰金，以新台幣玖佰元即銀元參佰
元折算壹日。扣案之大麻煙草壹包（驗餘淨重壹點玖壹公克、包裝重參點陸柒公克）
，沒收銷燬之。
    事    實
一、甲○○明知大麻係屬毒品危害防制條例之第二級毒品，竟仍於不詳時、地取得第
    二級毒品大麻煙草一包（驗餘淨重壹點玖壹公克、包裝重參點陸柒公克）後，即
    將之藏放在案外人陳碧旋所有，由其所使用車號Ｘ三─六００一號之自用小客車
    駕駛座左側側門之置物箱內，而非法持有該大麻煙草一包。嗣於八十九年二月二
    十二日，為警在台中市北屯區○○○街一號之「海頓汽車旅館」查獲，並自該自
    用小客車駕駛座左側置物箱內查獲該大麻煙草壹包（驗餘淨重壹點玖壹公克、包
    裝重參點陸柒公克）。
二、案經台中市警察局第五分局報請臺灣臺中地方法院檢察署檢察官偵查起訴。
    理    由
一、訊據被告甲○○固對於上開大麻煙草係在其所使用之自用小客車駕駛座左側車門
    開放式之置物箱內查獲等情供承不諱，惟仍矢口否認其有何非法持有第二級毒品
    大麻之犯行，辯稱：扣案之大麻非其所有，該車平時雖均為其所使用，然因其亦
    經常將該車借與友人，是其不知該大麻係何人於何時所放置，其迄至為警查獲時
    甫知悉置物箱內有大麻云云。惟查，被告甲○○既自承該車平日均為其所使用，
    其經常駕駛該車在台灣各地奔波，且其對於究曾將該車借與何人使用等情已不復
    記憶，是已足見被告甲○○所辯，誠屬可疑，蓋以該車既長期在被告甲○○之管
    理使用中，則其對於該車狀況當應熟稔，自已無諉以不知之理。次查，扣案之大
    麻煙草壹包（驗餘淨重壹點玖壹公克、包裝重參點陸柒公克）係在駕駛座旁開放
    式之置物箱內所查獲等情，為被告所是認，是常情上經常駕駛該車之被告當無未
    發現扣案大麻藏放在該置物箱內之可能，從而益證被告諉稱其並未藏放該大麻煙
    草，甚或不知上情云云，係屬卸飾之詞，無足採信。此外扣案之煙草一包確含有
    第二級第二十四項毒品大麻成分，驗餘淨重壹點玖壹公克，包裝重參點陸柒公克
    ，有法務部調查局鑑定通知書附卷足參，應認為實。是本件事證明確，被告犯行
    堪以認定。
二、核被告甲○○所為，係犯毒品危害防制條例第十一條第二項之持有第二級毒品罪
    。爰審酌被告持有大麻之數量非鉅、其犯罪所生危害並非重大及其犯罪後之態度
    尚稱良好等一切情狀，量處如主文所示之刑，並諭知易科罰金之折算標準。扣案
    之大麻煙草壹包（驗餘淨重壹點玖壹公克、包裝重參點陸柒公克），係屬毒品，
    是應依毒品危害防制條例第十八條第一項前段之規定，沒收銷燬之。
據上論斷，應依刑事訴訟法第二百九十九條第一項前段，毒品危害防制條例第十一條
第二項、第十八條第一項前段，刑法第十一條前段、第四十一條，罰金罰鍰提高標準
條例第二條，判決如主文。
中      華      民      國    八十九    年      八        月    十一    日
                              台灣台中地方法院刑事第六庭
                                  法  官  許  惠  瑜
右正本證明與原本無異。
如不服本判決，應於送達後十日內向本院提出上訴狀(須附繕本)，上訴於台灣高等
法院台中分院。
                                  書記官
中      華      民      國    八十九    年      八        月    十四    日
附錄法條：
毒品危害防制條例第十一條第二項
施用第二級毒品者，處三年以下有期徒刑。


司法院資訊處製作；財團法人民間司法改革基金會備份。
